臺灣高雄地方法院刑事判決　　　　　　　 96年度易字第273號
公　訴　人　臺灣高雄地方法院檢察署檢察官
被　　　告　丁○
　　　　　　　　　（另案於臺灣高雄女子監獄執行中）
上列被告因違反電子遊戲場業管理條例等案件，經檢察官提起公
訴（95年度偵字第27746 、29273 、30618 、32017 、32921 、
33005 號），被告於本院準備程序中就被訴事實為有罪之陳述，
經詢問當事人意見，合議庭裁定由受命法官依簡式審判程序獨任
審理，本院判決如下：
    主  文
丁○共同違反未依電子遊戲場業管理條例規定辦理營利事業登記
者，不得經營電子遊戲場業之規定，處有期徒刑肆月，扣案如附
表編號一所示之物均沒收。又共同違反未依電子遊戲場業管理條
例規定辦理營利事業登記者，不得經營電子遊戲場業之規定，處
有期徒刑肆月，扣案如附表編號二所示之物均沒收。又共同違反
未依電子遊戲場業管理條例規定辦理營利事業登記者，不得經營
電子遊戲場業之規定，處有期徒刑月，扣案如附表編號三所示
之物均沒收。又共同違反未依電子遊戲場業管理條例規定辦理營
利事業登記者，不得經營電子遊戲場業之規定，處有期徒刑月
，扣案如附表編號四所示之物均沒收。又共同違反未依電子遊戲
場業管理條例規定辦理營利事業登記者，不得經營電子遊戲場業
之規定，處有期徒刑月，扣案如附表編號五所示之物均沒收。
又共同違反未依電子遊戲場業管理條例規定辦理營利事業登記者
，不得經營電子遊戲場業之規定，處有期徒刑肆月，扣案如附表
編號六所示之物均沒收。應執行有期徒刑壹年捌月，扣案如附表
所示之物均沒收。
    事  實
一、丁○明知未依電子遊戲場業管理條例規定辦理營利事業登記
    者，不得經營電子遊戲場業，竟未依電子遊戲場業管理條例
    規定辦理營利事業登記，即先後基於違法經營電子遊戲場業
    及賭博之犯意，分別為下列犯行：
  (一)自民國95年9 月26日某時起，在其所經營位於高雄市○○區
    ○○路548 號1 樓「富而樂超商」（營利事業登記名稱為亨
    鼎商行）之公眾得出入場所內，擺設其所有如附表編號一所
    示之電子遊戲機5 台，供不特定顧客以代幣（新臺幣（下同
    ）10元可兌換1 枚代幣）投入打玩，以押注之方式與該機台
    對賭輸贏，若贏時分數增加，洗分後得以累積之分數以1 比
    1 之比例兌換現金，若輸則分數減少，先前換得之分數歸電
    子遊戲機即丁○所有，藉此射倖方式計算輸贏，丁○並以月
    薪1 萬8 千元僱用與其有未依法辦理營利事業登記而經營電
    子遊戲場業、賭博犯意聯絡之成年女子甲○○（由本院另行
    判決）擔任店員，負責看管機台、換代幣、洗分、兌換現金
    之工作，而共同經營電子遊戲場業。嗣於95年9 月29日凌晨
    0 時10分許，警察役男田名翔喬裝賭客至富而樂超商打玩電
    子遊戲機「金象王BAR 」，同日0 時30分許打玩完畢後向甲○○表示機台內尚餘積分100 分，甲○○看過機台洗分後，
    主動將現金100 元交給田名翔，田名翔確認該款項為積分所
    兌換之現金後，由現場埋伏員警查獲，並自店內扣得丁○所
    有如附表編號一所示之物，及自田名翔手上扣得前開賭金
    100 元。
  (二)自95年10月2 日某時起，在其所經營位於高雄縣仁武鄉○○
    路163 號「中日超商」（營利事業登記名稱為聖和娛樂用品
    商行）之公眾得出入場所內，擺設其所有如附表編號二所示
    之電子遊戲機6 台，供不特定顧客以代幣（10元可兌換1 枚
    代幣）投入打玩，以押注之方式與該機台對賭輸贏，若贏時
    分數增加，洗分後得以累積之分數以1 比1 之比例兌換現金
    ，若輸則分數減少，先前換得之分數歸電子遊戲機即丁○所
    有，藉此射倖方式計算輸贏，丁○並以時薪70元僱用與其有
    未依法辦理營利事業登記而經營電子遊戲場業、賭博犯意聯
    絡之成年女子辛○○（由本院另行判決）擔任店員，負責看
    管機台、換代幣、洗分、兌換現金之工作，而共同經營電子
    遊戲場業。嗣於95年10月20日15時30分許，己○○（由本院
    另行判決）前往上開超商，向辛○○兌換代幣後打玩「賽馬
    」機台，至同日16時46分許打玩完畢，因機台內尚有剩餘分
    數900 分而向辛○○要求洗分，辛○○交付現金900 元予己○○後，旋為警當場查獲，並自店內扣得丁○所有如附表編
    號二所示之物，及自己○○手上扣得現金（賭金）900 元。
  (三)自95年10月10日某時起，在其所經營位於高雄市○○區○○
    路314 號「巨蛋超商」內，擺設其所有如附表編號三所示之
    電子遊戲機9 台，供不特定顧客投入代幣（10元可兌換1 枚
    代幣）打玩而經營電子遊戲場業，並自95年10月中旬某日起
    僱用與其有未依法辦理營利事業登記而經營電子遊戲場業犯
    意聯絡之成年女子庚○○（由本院另行判決）擔任店員，負
    責看管機台、兌換代幣之工作。嗣於95年10月26日16時15分
    許，為警臨檢而查獲，並扣得丁○所有如附表編號三所示之
    物。
  (四)自95年10月20日某時起，在其所經營位於高雄縣旗山鎮○○
    街9 之23號「廣源休閒釣蝦場」內，擺設其所有如附表編號
    四所示之電子遊戲機7 台，供不特定顧客投入代幣（10元可
    兌換1 枚代幣）打玩而經營電子遊戲場業，並僱用與其有未
    依法辦理營利事業登記而經營電子遊戲場業犯意聯絡之成年
    男子鍾文彬（未經檢察官起訴）擔任店員，負責看管機台、
    兌換代幣之工作。嗣於95年11月5 日20時45分許，邱新華前
    往上開釣蝦場，向鍾文彬兌換代幣後，正要投幣打玩電子遊
    戲機時，為警臨檢而查獲，並扣得丁○所有如附表編號四所
    示之物。
  (五)自95年11月初某日起，在其所經營位於高雄市三民區○○○
    路794 巷（起訴書誤載為749 巷）21號「界揚超商」附設密
    室（小房間）內，擺設其所有如附表編號五所示之電子遊戲
    機2 台，供不特定顧客投入10元硬幣打玩而經營電子遊戲場
    業，並以月薪1 萬7 千元僱用與其有未依法辦理營利事業登
    記而經營電子遊戲場業犯意聯絡之成年女子林娟旭（未經檢
    察官起訴）擔任店員，負責看管機台、兌換硬幣之工作。嗣
    於95年11月10日13時50分許，警方派員喬裝顧客前往上開超
    商，向林娟旭表示要打玩機台並兌換硬幣，林娟旭開啟密室
    暗門讓警方人員進入而為警查獲，並扣得丁○所有如附表編
    號五所示之物。
  (六)自95年12月初某日起，在其所經營位於高雄市新興區○○○
    路82號「三旺超商」（營利事業登記名稱為三旺商店）之公
    眾得出入場所內，擺設其所有如附表編號六所示之電子遊戲
    機5 台，供不特定顧客以代幣（10元可兌換1 枚代幣）投入
    打玩，以押注之方式與該機台對賭輸贏，若贏時分數增加，
    洗分後得以累積之分數以1 比1 之比例兌換現金，若輸則分
    數減少，先前換得之分數歸電子遊戲機即丁○所有，藉此射
    倖方式計算輸贏，丁○並以時薪70元僱用與其有未依法辦理
    營利事業登記而經營電子遊戲場業、賭博犯意聯絡之成年女
    子乙○○（由本院另行判決）擔任店員，負責看管機台、換
    代幣、洗分、兌換現金之工作，而共同經營電子遊戲場業。
    嗣於95年12月14日14時10分許，戊○○（由本院另行判決）
    前往三旺超商打玩「金錢豹」機台，至同日14時50分許打玩
    完畢，因機台內尚有剩餘分數500 分而向乙○○要求洗分，
    乙○○將裝有現金500 元之香菸空盒交付戊○○後，旋為警
    當場查獲，並自店內扣得丁○所有如附表編號六所示之物，
    及自戊○○身上扣得現金（賭金）500 元。
二、案經高雄市政府警察局三民第二、左營、新興分局及高雄縣
    政府警察局仁武、旗山分局分別報請臺灣高雄地方法院檢察
    署檢察官偵查起訴。
    理  由
一、按本件被告丁○所犯均係死刑、無期徒刑、最輕本刑為3 年
    以上有期徒刑以外之罪，其於準備程序就前揭被訴事實為有
    罪之陳述，經受命法官告知簡式審判程序之旨，並聽取其與
    公訴人之意見後，本院認無不得或不宜改依簡式審判程序進
    行之處，爰依刑事訴訟法第273 條之1 第1 項，裁定本件由
    受命法官獨任進行簡式審判程序，合先敘明。
二、上揭事實，業據被告於警詢及本院審理時坦承不諱，核與證
    人甲○○、辛○○、乙○○、己○○、戊○○於警、偵訊時
    、證人庚○○、鍾文彬、林娟旭、邱新華於警詢時及證人田
    名翔於偵訊時證述之情節相符，並有高雄市政府警察局臨檢
    現場紀錄表4 份、職務報告、高雄縣政府警察局臨檢現場紀
    錄表各2 份、營利事業登記證影本3 張、現場照片72張附卷
    及如附表所示之物、現金（賭金）共1500元扣案可稽，足認
    被告自白與事實相符，本件事證明確，其犯行堪予認定。
三、核被告所為，事實(一)、(二)、(六)部分係違反電子遊戲場業管理
    條例第15條未依該條例規定辦理營利事業登記者，不得經營
    電子遊戲場業之規定，而應依同條例第22條之罪名論處，及
    刑法第266 條第1 項前段之賭博罪；事實(三)、(四)、(五)部分係
    犯前開電子遊戲場業管理條例第22條之罪。被告就上開犯罪
    事實(一)至(六)部分違反電子遊戲場業管理條例或賭博之犯行，
    分別與店員甲○○、辛○○、庚○○、鍾文彬、林娟旭、乙○○有犯意聯絡及行為分擔，均為共同正犯。被告前開各次
    經營同一電子遊戲場業之營業行為，雖均持續進行數日至十
    餘日，然按經營電子遊戲場業之行為，本質上即含有反覆為
    之之特質，故反覆持續數日或十餘日之行為仍均應論以單純
    一罪。被告於事實(一)、(二)、(六)部分以一擺設電子遊戲機與人
    賭博之行為，同時觸犯違法經營電子遊戲場業罪及賭博罪等
    構成要件不相同之罪名，均為想像競合犯，應分別從一重之
    違法經營電子遊戲場業罪論處。其所犯上開6 罪間，犯意各
    別，犯罪時間、地點亦均不相同，應分論併罰。爰審酌被告
    於本案發生前之95年間，曾多次因違法經營電子遊戲場業為
    警查獲並論罪科刑，有臺灣高等法院被告前案紀錄表在卷可
    考，竟仍不知悔改，復因貪圖私利，未依法辦理電子遊戲場
    業之營利事業登記，即經營電子遊戲場業，於事實(一)、(二)、
    (六)部分更藉此與不特定顧客進行賭博，不僅妨害主管機關對
    於電子遊戲場業之監督管理，亦有害於社會善良風俗，惟念
    被告犯後已坦承犯行，態度尚佳，所擺設之電子遊戲機台數
    量非鉅，及其犯罪動機、目的、手段、犯罪時間長短、所得
    利益等一切情狀，分別量處如主文所示之刑，並定應執行之
    刑。
四、扣案如附表編號一、二、六所示之電子遊戲機，均為當場賭
    博之器具，不問屬於犯人與否，應依刑法第266 條第2 項沒
    收之。又扣案如附表編號一所示電玩電源遙控器、密室大門
    遙控器各1 個、機台開關鑰匙1 支、代幣74枚、交戰守則1
    張等物、編號二所示代幣1241枚、編號三、四所示之物、編
    號五所示電子遊戲機2 台（含介面卡2 塊）、密室暗門遙控
    器、電玩遙控器各1 個等物、編號六所示代幣1000枚、遙控
    器2 個等物，均為被告犯本案（違法經營電子遊戲場業、賭
    博）所用之物，另如附表編號五所示機台內取出之現金790
    元，為被告因犯罪（違法經營電子遊戲場業）所得之物，且
    上開物品均為被告所有，業據其於本院審理時坦承在卷（見
    本院96年5 月15日審判筆錄），分別依刑法第38條第1 項第
    2 款、第3 款規定宣告沒收。至扣案現金（賭金）100 元、
    900 元及500 元，業經店員甲○○、辛○○、乙○○分別交
    給案外人田名翔、賭客己○○、戊○○，由田名翔等3 人持
    有中，有該3 次臨檢紀錄表在卷可考，並經己○○於本院準
    備程序時供述明確（見本院96年5 月15日準備程序筆錄），
    即屬田名翔等3 人所有，並非被告或共犯所有之物，亦非在
    賭檯或兌換籌碼處查獲之財物，爰不予宣告沒收。末查，警
    方於95年12月14日下午，在三旺商店查獲扣得如附表編號六
    所示之物時，一併扣得該店店內監視器電腦主機1 台，該電
    腦主機為案外人葉坤正所有，業據證人乙○○於本院準備程
    序時證述在卷（見本院96年3 月6 日準備程序筆錄），亦不
    予宣告沒收。
五、本案共同被告甲○○、辛○○、庚○○、乙○○、己○○、
    戊○○等人被訴違反電子遊戲場業管理條例或賭博罪部分，
    均由本院另以簡易判決處刑，附此敘明。
據上論斷，應依刑事訴訟法第273 條之1 第1 項、第284 條之1
、第299 條第1 項前段，電子遊戲場業管理條例第22條，刑法第
11條前段、第28條、第266 條第1 項前段、第2 項、第55條、第
51條第5 款、第38條第1 項第2 款、第3 款，刑法施行法第1 條
之1 ，判決如主文。
本案經檢察官丙○○到庭執行職務。
中　　華　　民　　國　　96　　年　　5 　　月　　31　　日
                        刑事第二庭      法　官  楊筑婷
以上正本證明與原本無異。
如不服本判決，應於收受送達後10日內向本院提出上訴書狀。
中　　華　　民　　國　　96　　年　　5 　　月　　31　　日
　　　　　　　　　　　　　　　　　　　  書記官　林靜慧
  附表：
┌──┬──────┬───────┬─────────────────────┐
│編號│  查獲時間  │   查獲地點   │    查  扣  之  物  品                    │
├──┼──────┼───────┼─────────────────────┤
│一  │95年9 月29日│富而樂超商    │電子遊戲機「大舞台BAR 」2 台、「金錢豹BAR │
│    │0 時30分許  │              │」、「金象王BAR 」、「滿貫大亨麻將」各1 台│
│    │            │              │（各含IC板1 塊，共5 塊）、電玩電源遙控器、│
│    │            │              │密室大門遙控器各1 個、機台開關鑰匙1 支、代│
│    │            │              │幣74枚、交戰守則1 張                      │
├──┼──────┼───────┼─────────────────────┤
│二  │95年10月20日│中日超商      │電子遊戲機「大舞台」2 台、「金龍鳳」、「賽│
│    │16時46分許  │              │馬」、「滿貫大亨」各1 台（各含IC板1 塊，共│
│    │            │              │5 塊，起訴書誤載為4 塊）、「賽狗」1 台（含│
│    │            │              │主機、螢幕、鍵盤、滑鼠、投幣器、喇叭）、代│
│    │            │              │幣1241枚                                  │
├──┼──────┼───────┼─────────────────────┤
│三  │95年10月26日│巨蛋超商      │電子遊戲機「金蘋果樂園」、「賽馬」各2 台、│
│    │16時15分許  │              │「大舞台」、「劍龍」、「滿貫大亨」、「超級│
│    │            │              │大舞台」各1 台（各含IC板1 塊，共8 塊）、「│
│    │            │              │網豹」1 台（含主機、螢幕、鍵盤）、代幣107 │
│    │            │              │枚、斷電遙控器、暗門開關遙控器各1 個      │
├──┼──────┼───────┼─────────────────────┤
│四  │95年11月5 日│廣源休閒釣蝦場│電子遊戲機「大舞台」2 台、「賽馬」、「捷豹│
│    │20時45分許  │              │」、「彩金象」、「魔法球」、「滿貫大亨」各│
│    │            │              │1 台（各含IC板1 塊，共7 塊）、代幣1770枚  │
├──┼──────┼───────┼─────────────────────┤
│五  │95年11月10日│界揚超商      │電子遊戲機「賽狗」、「龍霸天下BAR 」各1 台│
│    │13時50分許  │              │（各含介面卡1 塊）、密室暗門遙控器、電玩遙│
│    │            │              │控器各1 個、機台內現金790 元              │
├──┼──────┼───────┼─────────────────────┤
│六  │95年12月14日│三旺超商      │電子遊戲機「大舞台」、「龍鳳」、「金錢豹」│
│    │14時50分許  │              │、「滿貫大亨」、「賽馬」各1 台（共含IC板6 │
│    │            │              │塊）、代幣1000枚、遙控器2 個              │
└──┴──────┴───────┴─────────────────────┘
附錄本案判決論罪科刑法條：
電子遊戲場業管理條例第15條
未依本條例規定辦理營利事業登記者，不得經營電子遊戲場業。
電子遊戲場業管理條例第22條
違反第十五條規定者，處行為人1 年以下有期徒刑、拘役或科或
併科新台幣50萬元以上250 萬元以下罰金。
中華民國刑法第266條
在公共場所或公眾得出入之場所賭博財物者，處1 千元以下罰金
。但以供人暫時娛樂之物為賭者，不在此限。
當場賭博之器具與在賭檯或兌換籌碼處之財物，不問屬於犯人與
否，沒收之。
